臺灣宜蘭地方法院刑事判決
                                      111年度訴字第122號
公  訴  人  臺灣宜蘭地方檢察署檢察官
被      告  陳昱全



上列被告因違反藥事法案件，經檢察官提起公訴（110年度偵字
第6796號），被告於準備程序中就被訴事實為有罪之
陳述，經本院聽取當事人意見後，合議庭裁定由受命法官獨任依
簡式審判程序審理，判決如下：
    主  文
陳昱全犯藥事法第八十三條第一項之轉讓偽藥罪，處有期徒刑肆
月。
    犯罪事實
一、陳昱全明知4-甲基甲基卡西酮、硝甲西泮係毒品危害防制條
    例第2條第2項第3款所列管之第三級毒品，亦屬藥事法第20
    條第1款所稱未經核准擅自製造之偽藥，依法不得轉讓，竟
    基於轉讓偽藥即第三級毒品之犯意，於民國110年4月25日凌
    晨2時許，先與蔡耀男（所涉違反毒品危害防制條例犯行案
    件，業經另案判決）相約在宜蘭縣礁溪鄉之某麥當勞，欲以
    新臺幣（下同）2,000元之代價購買含有前開毒品成分之咖
    啡包5包，然因陳昱全身上現金不足，而未當場給付款項，
    惟蔡耀男仍同意先行給付上開咖啡包予陳昱全。嗣陳昱全取
    得上開咖啡包後，旋即在麥當勞外再以2,000元之代價轉讓
    上開咖啡包5包予李邁，然李邁亦未當場給付款項。復於110
    年5月2日中午12時許，蔡耀男因另案經警持搜索票搜索其住
    處，並扣得磨豆機、壓模機各1臺、毒品咖啡包51包、毒品
    咖啡包原料1罐、咖啡包包裝袋1批及手機等物，並由蔡耀男
    手機內獲悉其與陳昱全洽談交易毒品咖啡包之訊息，始悉上
    情。
二、案經宜蘭縣政府警察局羅東分局報告臺灣宜蘭地方檢察署檢
    察官偵查後提起公訴。
    理  由
一、本件被告陳昱全所犯係死刑、無期徒刑、最輕本刑為 3年以
    上有期徒刑以外之罪，且非高等法院管轄第一審案件，其於
    準備程序中就被訴事實為有罪之陳述，經法官告知簡式審判
    程序之旨，並聽取公訴人、被告之意見後，依刑事訴訟法第
    273條之1第1項規定，經本院合議庭裁定，由受命法官獨任
    進行簡式審判程序，並為審理判決；另依刑事訴訟法第 273
    條之2、第159條第 2項之規定，簡式審判程序不適用同法第
    159條第1項關於排除傳聞證據、第161條之2關於當事人、代
    理人、辯護人或輔佐人就證據調查之範圍、次序及方法表示
    意見之規定、第161條之3關於調查被告自白的限制之規定、
    第163條之1關於聲請調查證據的程式之規定、第164條至第1
    70條關於證據調查方法等傳聞法則有關限制證據能力之相關
    規定，合先敘明。
二、上開犯罪事實，業據被告於警詢、偵訊、本院準備程序及審
    判程序時均坦承不諱（見偵卷第4至6頁背面、第41至42頁背
    面，本院卷第54頁、第59頁），核與證人蔡耀男、李邁之證
    述情節相符（見偵卷第7-10頁、第26-28頁），並有被告與
    蔡耀男之對話紀錄翻拍照片8張及內政部警政署刑事警察局1
    10年7月6日刑鑑字第1100048237號鑑定書1份（見偵卷第11
    至13頁、第49-50頁）在卷可佐，足認被告前揭自白核與事
    實相符，堪可採信。本案事證明確，被告犯行洵堪認定，應
    依法論科。
三、論罪科刑：
  ㈠查4-甲基甲基卡西酮、硝甲西泮係毒品危害防制條例第2條第
    2項第3款所列管之第三級毒品，且經行政院衛生署（現改制
    為衛生福利部）明令公告列為管制藥品，除依藥事法相關規
    定製造者外，亦屬藥事法第20條第1款所稱未經核准擅自製
    造之偽藥。
　㈡又犯毒品危害防制條例前5 條之罪而混合2 種以上之毒品者
    ，適用其中最高級別毒品之法定刑，並加重其刑至2 分之1 
    ，毒品危害防制條例第9 條第3 項定有明文。而依此項規定
    之立法理由載稱「本條第三項所稱之混合，係指將二種以上
    之毒品摻雜調合，無從區分而言（如置於同一包裝）。……本
    項係屬分則之加重，為另一獨立之犯罪型態，如其混合2 種
    以上毒品屬不同級別，應依最高級別毒品所定之法定刑，並
    加重其刑至2 分之1 ，例如販賣混合第三級及第四級毒品者
    ，依販賣第三級毒品之法定刑處斷，並加重其刑至2  分之1
     ；如屬同一級別者，因無從比較高低級別，則依各該級別
    毒品所定之法定刑，加重其刑至2 分之1 」等語，即知此項
    規定所稱「混合」，除指混合不同級別之二種以上毒品以外
    ，混合同一級別之二種以上毒品者亦屬之，本案毒品咖啡包
    ，其內混合有2種第三級毒品乙情，業如前述，自合於毒品
    危害防制條例第9 條第3  項所定「混合2 種以上之毒品」
    之構成要件。另被告除成立毒品危害防制條例第9 條第3 項
    、第8 條第3 項之轉讓第三級毒品而混合二種以上毒品罪外
    ，亦構成藥事法第83條第1 項之轉讓偽藥罪，屬於同一犯罪
    行為同時有2 種法律可資處罰之法條競合關係，依「重法優
    於輕法」原則，於比較二罪之刑度後，應適用重法即轉讓偽
    藥罪處罰。
　㈢核被告所為，係犯藥事法第83條第1 項之轉讓偽藥罪。另藥
    事法並無處罰持有偽藥之明文，自毋庸論述被告持有4-甲基
    甲基卡西酮、硝甲西泮之低度行為，是否為轉讓之高度行為
    所吸收之問題（最高法院98年度台上字第5362號判決同此結
    論）。
　㈣又按行為人轉讓同屬偽藥之第三級毒品（未達法定應加重其
    刑之一定數量）予成年人（非孕婦），依法規競合重法優於
    輕法之原則，擇較重之藥事法第83條第1項轉讓偽藥罪論處
    ，如行為人符合毒品危害防制條例第17條第2項減輕其刑規
    定之要件，仍應適用該條項規定減輕其刑（最高法院刑事11
    0年度台上字第4632號判決參照）。本件被告於偵、審均自
    白有本件轉讓屬第三級毒品之偽藥犯行，合於毒品危害防制
    條例第17條第2項減刑要件，應予減輕其刑。
　㈤爰審酌被告無視於國家對於杜絕毒品、偽藥犯罪之禁令，明
    知毒品、偽藥對於身體健康之戕害，竟仍以身試法予以轉讓
    ，危害社會治安及國民健康，所為實有不該，暨考量被告犯
    後坦認犯行之態度，所犯惡性及情節，並斟酌其犯罪動機、
    目的、手段，及被告自陳高中肄業，貼磁磚為業，月收入3
    萬多元，未婚，無需扶養之人等一切情狀，量處如主文所示
    之刑。　　
四、據上論斷，應依刑事訴訟法第273條之1第1項、第299條第1
    項前段，藥事法第83條第1項，毒品危害防制條例第17條第2
    項，刑法第11條前段，判決如主文。
本案經檢察官林小刊偵查起訴，由檢察官林禹宏到庭執行職務。
中　　華　　民　　國　　111 　年　　6 　　月　　30　　日
                  刑事第四庭  法  官  楊心希
以上正本證明與原本無異。
如不服本判決應於收受送達後二十日內向本院提出上訴書狀，並
應敘述具體理由；其未敘述上訴理由者，應於上訴期間屆滿後二
十日內向本院補提理由書(均須按他造當事人之人數附繕本)「切
勿逕送上級法院」。
                              書記官  邱淑秋
中　　華　　民　　國　　111 　年　　6 　　月　　30　　日
附錄本案論罪科刑法條
藥事法第83條
明知為偽藥或禁藥，而販賣、供應、調劑、運送、寄藏、牙保、
轉讓或意圖販賣而陳列者，處7年以下有期徒刑，得併科新臺幣5
千萬元以下罰金。
犯前項之罪，因而致人於死者，處7年以上有期徒刑，得併科新
臺幣1億元以下罰金；致重傷者，處3年以上12年以下有期徒刑，
得併科新臺幣7千5百萬元以下罰金。
因過失犯第1項之罪者，處2年以下有期徒刑、拘役或科新臺幣5
百萬元以下罰金。
第1項之未遂犯罰之。